【裁判字號】    99,訴,787
【裁判日期】    991130
【裁判案由】    違反槍砲彈藥刀械管制條例
【裁判全文】
臺灣基隆地方法院刑事判決               99年度訴字第787號
公  訴  人  臺灣基隆地方法院檢察署檢察官
被      告  郭聰文
選任辯護人  林火炎律師
            葛睿驎律師
上列被告因違反槍砲彈藥刀械管制條例案件，經檢察官提起公訴
（99年度偵字第4043號），本院判決如下：
    主  文
郭聰文未經許可，持有具殺傷力之空氣槍，處有期徒刑壹年陸月
，併科罰金新臺幣伍萬元，罰金如易服勞役，以新臺幣壹仟元折
算壹日。緩刑年。扣案之具有殺傷力空氣槍壹把（槍枝管制編
號：0000000000，含鋼瓶壹瓶）沒收。
    事  實
一、郭聰文明知具殺傷力之空氣槍，係公告管制物品，非經中央
    主管機關許可，不得持有，於民國99年6 月14日某時，在臺
    北縣貢寮鄉第四核能發電廠附近之垃圾場發現具殺傷力之空
    氣槍1支（含鋼瓶1瓶及鋼珠7 顆），竟基於非法持有具殺傷
    力之空氣槍之犯意，非法持有之。嗣於99年8月23日凌晨0時
    10分左右，郭聰文持上開槍枝及鋼珠，前往台北縣貢寮鄉○
    道台二線94.1公里處，即延平街177 號富品砂石場前，欲射
    擊砂石場內之犬隻，適為巡邏警員發現查獲，並扣得上揭槍
    枝及鋼珠。
二、案經臺北縣政府警察局瑞芳分局移送臺灣基隆地方法院檢察
    署檢察官偵查終結提起公訴。
    理  由
壹、程序方面
一、被告郭聰文於警詢、偵查及本院審理時之自白，並非出於強
    暴、脅迫、利誘、詐欺、疲勞訊問、違法羈押或其他不正之
    方法，具有任意性，且核與事實相符，依刑事訴訟法第 156
    條第1 項之規定，自有證據能力。至證人即查獲員警王俊偉
    於偵查時之陳述，業經依法具結，依刑事訴訟法第158條之3
    規定，其證言得作為證據。
二、臺北縣政府警察局99年9月10日北縣警鑑字第0990146416 號
    鑑驗書（詳99偵4043卷第51頁），經審酌其作成之情況，核
    與刑事訴訟法第159條之4之規定相符，復查無違背法定程序
    之取得情形，因認宜例外賦予其證據適格之地位，認有證據
    能力。
三、扣案之空氣槍1支（含鋼瓶1瓶）、鋼珠7 顆，係屬物證，非
    屬供述證據，不受傳聞法則之限制，經核亦無違法取得之情
    形，具有證據能力。
貳、實體方面
一、得心證之理由：
    經查上開事實業據被告郭聰文於本院審理時坦承在卷，核與
    證人王俊偉於偵訊中結證內容相符，並有員警於99年8 月23
    日凌晨0時10分左右，在延平街177號富品砂石場前查獲之黑
    色長型空氣槍1支（槍枝管制編號：0000000000，含鋼瓶1瓶
    ）及鋼珠7 顆扣案可佐。又為求釐清上開槍枝究否槍砲彈藥
    刀械管制條例之列管槍枝，檢察官前曾將上開黑色長型空氣
    槍送請臺北縣政府警察局以「檢視法」、「性能檢驗法」、
    「動能測試法」進行鑑驗，其結果認係「氣體動力式槍枝，
    以外接高壓瓶內氣體為發射動力，經以金屬彈丸測試三次，
    其中彈丸（直徑7.97mm、重量2.10g）最大發射速度為206公
    尺／秒，計算其動能約為 44.6 焦耳，單位面積動能分別為
    89.3焦耳／平方公分」，依日本科學警察研究所之研究結果
    ，彈丸單位面積動能達20焦耳╱平方公分，則足以穿入人體
    皮肉層。是被告所持有之上揭空氣槍發射彈丸單位面積動能
    足以穿入人體皮肉層，具有殺傷力，此有臺北縣政府警察局
    99年9月10日北縣警鑑字第0990146416號鑑驗書附卷足憑（
    詳99偵字4043卷第51頁）。綜上，足認被告之自白與事實相
    符，可以採信。本案事證明確，被告犯行洵堪認定，自應依
    法論科。
二、論罪科刑部分：
  (一)按槍砲彈藥刀械管制條例第4 條所稱之槍砲、彈藥，依同條
    例第5 條之規定，非經中央主管機關許可，不得製造、販賣
    、運輸、轉讓、出租、出借、持有、寄藏或陳列。扣案之槍
    枝，既經鑑定係具殺傷力之空氣槍，屬槍砲彈藥刀械管制條
    例第4條第1項第1 款所規定之「空氣槍」。故核被告所為，
    係犯槍砲彈藥刀械管制條例第8條第4項之未經許可持有具殺
    傷力空氣槍罪。被告自99年6 月14日取得上開空氣槍起，至
    99年8月23日凌晨0時10分左右經警查獲時為止，其間之持有
    空氣槍之行為，均屬持有行為之繼續，應論以一罪。
  (二)被告所犯槍砲彈藥刀械管制條例第8條第4項之未經許可持有
    具殺傷力空氣槍罪，其法定刑為3 年以上10年以下有期徒刑
    ，併科新臺幣700 萬元以下罰金，本院衡以被告持有之空氣
    槍數量僅為1 把，且未持以犯罪，其持有非出於作案之不法
    目的，其係因一時失慮而誤觸本案之重罪，且犯後坦承犯行
    ，深表悔意，則就被告犯罪之情狀及行為背景觀之，確屬客
    觀上足以引起一般同情，認縱科以前揭罪名最低度刑仍嫌過
    重，爰依刑法第59條規定，酌量減輕其刑，俾符罪刑相當原
    則。爰審酌被告犯罪之動機、目的、手段、犯後坦承犯行而
    態度良好，且犯後已捐款新臺幣5 萬元至財團法人台灣兒童
    暨家庭扶助基金會基隆分事務所以彌補其本案所為，有該會
    收據一紙附卷可稽，顯見尚有改過遷善之意，暨其品行、生
    活狀況及智識程度等情狀，量處如主文所示之刑，並就罰金
    部分諭知易服勞役之折算標準。又被告雖曾於93年間因菸酒
    管理法案件，經本院以93年度易字第30 號判決處有期徒刑3
    月確定，並於93年4月8日易科罰金執行完畢，但其5 年內未
    曾再受有期徒刑以上之宣告，此有臺灣高等法院被告前案紀
    錄表在卷可佐，其因一時思慮未周，致罹刑章，經此偵查及
    審判教訓，應知所警惕，信無再犯之虞，本院認本案所宣告
    之刑，以暫不執行為適當，爰併諭知緩刑3年，以勵自新。
  (三)扣案之具殺傷力空氣槍1 支（槍枝管制編號：0000000000號
    ，含鋼瓶1 瓶）為違禁物，應依刑法第38條第1項第1款規定
    諭知沒收。至扣案之鋼珠7 顆，並非槍砲彈藥刀械管制條例
    所列管之子彈，既非違禁物，爰不宣告沒收。
據上論斷，應依刑事訴訟法第299條第1項前段，槍砲彈藥刀械管
制條例第8條第4項，刑法第11條前段、第59條、第42條第3 項、
第74條第1項第2款、第38條第1項第1款，判決如主文。
本案經檢察官李辛茹到庭執行職務
中    華    民    國    99    年    11    月    30    日
                刑事第二庭審判長法  官  王福康
                                法  官  羅貞元
                                法  官  劉桂金
以上正本證明與原本無異。
如不服本判決應於收受送達後10日內向本院提出上訴書狀，並應
敘述具體理由；其未敘述上訴理由者，應於上訴期間屆滿後20日
內向本院補提理由書(均須按他造當事人之人數附繕本)「切勿逕
送上級法院」。
中    華    民    國    99    年    11    月    30    日
                                書記官  劉如純
如不服本判決應於收受送達後10日內向本院提出上訴書狀，並應
敘述具體理由；其未敘述上訴理由者，應於上訴期間屆滿後20日
內向本院補提理由書（均須按他造當事人之人數附繕本）「切勿
逕送上級法院」。
【附錄論罪法條】
槍砲彈藥刀械管制條例第8條第4項：
    未經許可，持有、寄藏或意圖販賣而陳列第一項所列槍枝者
    ，處三年以上十年以下有期徒刑，併科新臺幣七百萬元以下
    罰金。

司法院資訊處製作；財團法人民間司法改革基金會備份。
